<<<<<<< HEAD
---
title: "Informe para sumiller"
author: "vidal Gonzalo"
output: html_document
---

```{r setup, include=FALSE}
knitr::opts_chunk$set(echo = TRUE)
# Cargar los paquetes necesarios acá
library(readr)
library(dplyr)
library(ggplot2)
vinos <- read_csv("datos/vinos.csv")
```

## Introducción

Los datos analizados corresponden a la publicacion de la revista *winw enthusiast*, con el objetivo de realizar un analis y estudio a partir de los mismos y observando las caracteristicas de los #vinos.



## Exploración de los datos


```{r}
# Código para cargar o leer los datos
vinos <- read_csv("datos/vinos.csv",show_col_types = FALSE)
```


```{r echo=FALSE}
head(vinos)
```


#observaciones

```{r}
observaciones <- nrow(vinos)
variables <- ncol(vinos)
```


# Mostrar cantidad de obsercacioes y variables 
Los datos "vinos.csv" contienen un total de diez varibles, donde se  caracterizan 129971 observaciones

#observaciones

```{r}
count(vinos)
```
#variables 

```{r}
names(vinos)
```


# Cödigo de R acá 
# Agregá más bloques según sea necesario
#variable "puntos"
#calcular el valor medio y desviacion estandar de la variable "PUNTOS"



#valor medio y Desviacion estandar de la variable "precio"

```{r}
summarise(vinos,valor_medio = mean(precio,na.rm=TRUE))
```

#desviacion estandar "Precio"

```{r}
summarise(vinos,valor_std = sd(precio,na.rm=TRUE))
```

#valor medio y Desviacion estandar de la variable "PUNTOS"

```{r}
summarise(vinos,valor_medio = mean(puntos,na.rm=TRUE))
```


#desviacion estandar "PUNTOS"

```{r}
summarise(vinos,valor_std = sd(puntos,na.rm=TRUE))
```

#¿Cuál es su rango (valor máximo y valor mínimo)? precios


```{r}
range(vinos$precio, na.rm = TRUE)
min(vinos$precio, na.rm = TRUE)
max(vinos$precio, na.rm = TRUE)
max(vinos$precio, na.rm = TRUE) - min(vinos$precio, na.rm = TRUE)
```

¿Cuál es su rango (valor máximo y valor mínimo)? puntos

```{r}
range(vinos$puntos, na.rm = TRUE)
min(vinos$puntos, na.rm = TRUE)
max(vinos$puntos, na.rm = TRUE)
max(vinos$puntos, na.rm = TRUE) - min(vinos$puntos, na.rm = TRUE)
```

#Valores ordenados de forma decreciente

#PRECIO

```{r}
vinos|>
group_by(puntos)|>
summarise(n=n())|>
arrange(desc(puntos))|>
ggplot(aes(n))+
geom_histogram(bins = 30)
```


#Valores ordenados de forma decreciente

#PRECIO

```{r}
vinos|>
group_by(precio)|>
summarise(n=n())|>
arrange(desc(precio))|>
ggplot(aes(n))+
geom_histogram(bins = 36)
ggtitle("relacion entre pais y precio de los vinos")
```

#Valores ordenados de forma decreciente por pais con mas observaciones 

#Pais

```{r}
vinos|>
group_by(pais)|>
summarise(n=n())|>
arrange(desc(n))
```



## Hipótesis

***Existe relacion entre la puntuacion del vino y el precio del mismo? Se espera que los vinos con puntuaciones más altas tengan precios más altos, mientras que los vinos con puntuaciones más bajas tengan precios más bajos.



```{r}
ggplot(data = vinos, aes(x = precio,y= puntos)) +
   geom_point() +
  labs(x = "precio", y = "puntos") +
   ggtitle("relacion entre puntuacion y precios de los vinos")
```
***Se puede observar que no existe una relación entre la puntuación y el precio, se nota una compleja dispercion de punto de los datos analizados


###***HIPOTESIS 2- Que relacion existe entre los países productores de vinos y la puntuacion del mismo? 

Delimitamos la muestra, a los primeros 30

```{r}
vinos_pais<-group_by(vinos,pais)|>
summarise(n=n())|>
arrange(desc(n))
head(vinos_pais,10)
```

```{r}
datos_paises <- vinos %>%
  group_by(pais) %>%
  summarise(n = n())

top_paises <- datos_paises %>%
  arrange(desc(n)) %>%
  slice_max(n = 10, order_by = n)

vinos_top <- vinos %>%
  filter(pais %in% top_paises$pais)


top_paises <- datos_paises %>%
  arrange(desc(n)) %>%
  slice_max(n = 10, order_by = n)

ggplot(top_paises, aes(x = pais, y = n, fill = pais)) +
  geom_bar(stat = "identity") +
  labs(x = "Países", y = "Cantidad de Vinos", title = "Top 10 Países con Mayor Cantidad de reseñas de Vinos") +
  theme(axis.text.x = element_text(angle = 45, hjust = 1)) +
  scale_fill_manual(values = rainbow(length(top_paises$pais)))
```
***Según los datos analizados se representaron los diez mejores países productores de vino del mundo  según la puntuación de la calidad del vino.


###HIPOTESIS 3: Cuales son las cinco variedad de "UVA mAs utilizadas en la produccion de vino en el mundo.



```{r}
## 
df_variedades <- vinos %>%
  count(variedad) %>%
  arrange(desc(n)) %>%
  mutate(variedad = factor(variedad, levels = head(variedad, 5))) %>%
  rename(frecuencia = n)

ggplot(data = na.omit(df_variedades), aes(x = variedad, y = frecuencia)) +
  geom_bar(stat = "identity", fill = "steelblue") +
  labs(x = "Variedad de Uva", y = "Frecuencia") +
  ggtitle("Variedades de Uva más Comunes en los Vinos")

```
El grafico permite ver la frecuencia de utilizacion variedad de uva para la produccion de vino en, se utilizaron las 5 variedades mas frecuentes.
=======
